【裁判字號】    97,訴,3971
【裁判日期】    970930
【裁判案由】    毒品危害防制條例
【裁判全文】
臺灣板橋地方法院刑事判決              97年度訴字第3971號
公  訴  人  臺灣板橋地方法院檢察署檢察官
被      告  甲○○
                    （現於臺灣臺北監獄臺北分監執行中）
上列被告因違反毒品危害防制條例案件，經檢察官提起公訴（97
年度毒偵字第6392號），被告於準備程序中就被訴事實為有罪之
陳述，經本院合議庭裁定改以簡式審判程序審理，判決如下：
    主  文
甲○○施用第一級毒品，累犯，處有期徒刑壹年，扣案之注射針
筒及湯匙各壹支均沒收。
    事  實
一、甲○○前於民國88年間因施用毒品案件，經本院以88年度毒
    聲字第6631號裁定送觀察、勒戒，因認有繼續施用毒品傾向
    ，再經本院以88年度毒聲字第7038號裁定送強制戒治，於戒
    治期間經評定為合格，於89年4 月25日因停止處分出所，所
    餘戒治期間並付保護管束，於89年11月5 日戒治期滿，並經
    臺灣板橋地方法院檢察署檢察官於89年12月6 日以89年度戒
    毒偵字第869 號為不起訴處分確定。又於93年間因施用毒品
    案件，經本院以93年度訴字第1366號判處有期徒刑8 月確定
    ，嗣於94年11月17日因縮刑期滿執行完畢；再於95年間因施
    用毒品案件，經本院以95年度訴字第3923號判處有期徒刑8
    月確定，又經本院以96年度聲減字第1586號裁定減為有期徒
    刑4 月確定，於96年9 月22日因減刑及縮刑期滿執行完畢。
二、詎甲○○仍不知戒除毒癮，竟於觀察勒戒、強制戒治執行完
    畢釋放及刑事科刑處罰後，基於施用第一級毒品海洛因之犯
    意，於97年7 月22日9 時許（起訴書誤載97年9 月23日23時
    5 分許為警採尿回溯前26小時內之某時，業經公訴人當庭更
    正），在其位於臺北縣三重市○○○路64巷22號之住處，將
    海洛因摻水混合後置入針筒，以注射之方式施用第一級毒品
    海洛因1 次，嗣於97年7 月23日18時10分許，因甲○○之家
    人報警而為警於其上開住處內查獲，並扣得其所有之注射針
    筒及供攪拌海洛因以施用之湯匙各1 支。
三、案經臺北縣警察局三重分局報告臺灣板橋地方法院檢察署檢
    察官偵查起訴。
    理  由
一、本案被告甲○○所犯為死刑、無期徒刑或最輕本刑為3 年以
    上有期徒刑以外之罪，其於準備程序中就被訴事實為有罪之
    陳述，經法官告知簡式審判程序之旨，並聽取公訴人之意見
    後，依刑事訴訟法第273 條之1 第1 項規定，裁定由受命法
    官獨任進行簡式審判程序，合先敘明。
二、上開事實，業據被告甲○○於本院審理時坦承不諱，且被告
    為警查獲時採尿送驗結果，呈嗎啡（即海洛因水解後之反應
    ）之陽性反應，有臺灣檢驗科技股份有限公司97年8 月14日
    CH/2008/71056 號濫用藥物檢驗報告1 紙在卷可證。又有注
    射針筒及湯匙各1 支扣案足憑。上述鑑驗結果，係檢驗機關
    本於專業知識及以精密儀器科學檢驗方法所得之結論，自可
    憑信，足見被告自白與事實相符，堪以採信。
三、按毒品危害防制條例於92年7 月9 日修正公布，其中第20條
    、第23條將施用毒品之刑事處遇程序，區分為「初犯」、「
    5 年內再犯」、「5 年後再犯」，而依立法理由觀之，僅限
    於「初犯」、「5 年後再犯」，始應先經觀察、勒戒或強制
    戒治程序，倘被告於5 年內已再犯，經依法追訴處罰，縱其
    第三次（或第三次以上）再度施用毒品之時間，在初犯經觀
    察、勒戒或強制戒治執行完畢釋放5 年以後，已不合於「5
    年後再犯」之規定，且因已於「5 年內再犯」，顯見其再犯
    率甚高，原實施觀察、勒戒或強制戒治，已無法收其實效，
    即應依該條例第10條規定處罰，最高法院95年5 月9 日95年
    度第7 次刑事庭會議決議可資參照。查被告前於88年間因施
    用毒品案件，經本院以88年度毒聲字第6631號裁定送觀察、
    勒戒，因認有繼續施用毒品傾向，再經法院以88年度毒聲字
    第7038號裁定送強制戒治，於戒治期間經評定為合格，於89
    年4 月25日因停止處分出所，所餘戒治期間並付保護管束，
    於89年11月5 日戒治期滿，並經臺灣板橋地方法院檢察署檢
    察官於89年12月6 日以89年度戒毒偵字第869 號為不起訴處
    分確定；又於93年間因施用毒品案件，經本院以93年度訴字
    第1366號判處有期徒刑8 月確定；再於95年間因施用毒品案
    件，經本院以95年度訴字第3923號判處有期徒刑8 月確定，
    又經本院以96年度聲減字第1586號裁定減為有期徒刑4 月確
    定，此有臺灣板橋地方法院檢察署刑案資料查註紀錄表、全
    國施用毒品案件紀錄表及臺灣高等法院被告前案紀錄表各1
    份在卷可參。是被告於觀察、勒戒及強制戒治執行完畢釋放
    後，5 年內已再犯施用毒品案件，經本院判處罪刑確定，則
    其再犯本件施用毒品案件，即非屬該條例第20條第3項所稱
    「5年後再犯」之情形，檢察官自應依法追訴。從而，本件
    事證明確，被告犯行應堪認定。
四、查海洛因屬毒品危害防制條例第2 條第2 項第1 款所稱之第
    一級毒品，不得持有、施用，被告甲○○竟持以施用，核其
    所為，係犯同條例第10條第1 項之施用第一級毒品罪。其施
    用前持有海洛因之低度行為，應為施用之高度行為所吸收，
    不另論罪。查被告前於95年間因施用毒品案件，經本院以95
    年度訴字第3923號判處有期徒刑8 月確定，又經本院以96年
    度聲減字第1586號裁定減為有期徒刑4 月確定，於96年9 月
    22日因減刑及縮刑期滿執行完畢，此有臺灣板橋地方法院檢
    察署刑案資料查註紀錄表及臺灣高等法院被告前案紀錄表各
    1 份在卷可按，其受有期徒刑之執行完畢後，5 年之內故意
    再犯有期徒刑以上之罪，為累犯，應依刑法第47條第1 項之
    規定，加重其刑。爰審酌被告前經觀察勒戒、強制戒治及多
    次刑事科刑處罰後，仍未能戒除毒癮，顯見其無戒毒悔改之
    意，惟其施用毒品之次數僅1 次，犯罪後坦認犯行，態度尚
    可等一切情狀，量處如主文所示之刑。扣案之注射針筒及湯
    匙各1 支，為被告所有而供其施用第一級毒品海洛因所用之
    物，經被告供明在卷（見本院卷第29頁），均依刑法第38條
    第1 項第2 款規定併予宣告沒收。
據上論斷，應依刑事訴訟法第273 條之1 第1 項、第299 條第1
項前段，毒品危害防制條例第10條第1 項，刑法第11條前段、第
47條第1 項、第38條第1 項第2 款，判決如主文。
本案經檢察官連思藩到庭執行職務
中    華    民    國    97    年    9     月    30    日
                  刑事第十五庭  法  官  陳海寧
以上正本證明與原本無異。
如不服本判決應於收受本判決送達後10日內向本院提出上訴書狀
，其未敘述上訴理由者，並得於提起上訴後10日內向本院補提理
由書狀（均須按他造當事人之人數附繕本）「切勿逕送上級法院
」
                                書記官  彭麗紅
中    華    民    國    97    年    9     月    30    日
附錄本案論罪科刑法條
毒品危害防制條例第10條
施用第一級毒品者，處 6 月以上 5 年以下有期徒刑。
施用第二級毒品者，處 3 年以下有期徒刑。


司法院資訊處製作；財團法人民間司法改革基金會備份。
